臺灣高等法院臺中分院民事判決　96年度訴易字第70號
原　　　告　丁○○
被　　　告　甲○○
被　　　告　乙○○
被　　　告　丙○○
上列當事人間請求侵權行為損害賠償事件，本院於96年11月21
日言詞辯論終結，判決如下︰
    主  文
被告應連帶給付原告新臺幣參拾萬元，及均自民國九十六年九月
十五日起，至清償日止，按年息百分之五計算之利息。
原告其餘之訴駁回。
訴訟費用由被告連帶負擔二分之一，餘由原告負擔。
原告其餘假執行之聲請駁回。
    事實及理由
壹、程序方面：
　　被告甲○○經合法通知，未於言詞辯論到場，核無民事訴訟
    法第三百八十六條所列各款情形，茲依原告之聲請，由其一
    造辯論而為判決。
貳、訴訟要旨：
一、原告主張：被告乙○○與原告丁○○（原名梁美秋）原係男
    女朋友，兩人在交往期間，曾於民國（下同）94年10月間在
    台北縣淡水鎮某民宿共宿時，乙○○以相機拍攝兩人性愛相
    片計10餘張，嗣95年1月間，二人因故分手且不再相互聯絡
    往來。不料95年5、6月間，乙○○得知其弟即被告丙○○缺
    錢花用，竟提供丁○○為作案對象，並將上開性愛照片及丁
    ○○之住家地址、手機號碼提交予丙○○，丙○○則再邀集
    被告甲○○參與；即乙○○、丙○○與甲○○共同基於意圖
    為自己不法之所有之犯意聯絡，由甲○○負責打電話向丁○
    ○恐嚇取財。甲○○遂於95年6月20日先以0000000000號行
    動電話撥打電話給丁○○，向丁○○恫嚇稱：「梁小姐，妳
    有東西（相片）在我這」等語，丁○○自覺可疑，隨即掛掉
    電話，惟甲○○仍接連數日撥打電話與丁○○，然丁○○均
    未接聽。甲○○再接續於同年7月13日，在丁○○所住社區
    對面之釣蝦場，撥打電話給丁○○，並恫嚇稱：「梁小姐，
    有空嗎？要不要出來看你的照片？」「家人看到會不太好的
    照片」等語。甲○○復接續於95年7月17日下午2時許，再撥
    打電話予丁○○，並恫嚇稱：「梁小姐要不要看相片？看跟
    牛郎性愛的相片」「有沒有你自己最清楚，我求財，我欠錢
    ，你不談的話，我就把相片散布出去」等語，並於同月19日
    下午將上開性愛照片中之9張置於信封袋密封，放至丁○○
    居住之社區管理室，經由管理員轉交予丁○○。甲○○旋於
    翌日（即20日），再以上揭行動電話傳送簡訊恐嚇丁○○，
    其簡訊內容為：「老師你好，照片好看嗎？請回電」「不囉
    唆、不麻煩、有空嗎？聊聊」「簡單方便，原件資料還給你
    ，絕無拷貝，我給你帳號，匯（新台幣，下同）五十萬過來
    ，包你一切沒事」「原件資料就是春宮資料、光碟，全部歸
    還」等語；復接續於同年8月2日，再次傳送簡訊恐嚇丁○○
    ，其簡訊內容為：「一句話二十萬」「不然下次照片就不是
    用信封袋裝，而是妳家住戶每人一張」等語，致丁○○心生
    畏懼。惟因丁○○拒絕付款，乙○○、丙○○及甲○○等人
    始未能取財得逞。嗣被告等上開共同恐嚇犯行，經臺灣臺中
    地方法院檢察署以96年度偵字第1342、4502號偵查起訴，並
    經臺中地方法院96年度訴字第1068號，及本院刑庭96年度上
    訴字第2063號判處被告等三人罪刑確定在案。按「因故意或
    過失，不法侵害他人之權利者，負損害賠償責任。故意以背
    於善良風俗之方法，加損害於他人者亦同。違反保護他人之
    法律，致生損害於他人者，負賠償責任」；「數人共同不法
    侵害他人之權利者，連帶負損害賠償責任」；「不法侵害他
    人之身體、健康、名譽、自由、信用、隱私、貞操，或不法
    侵害其他人格法益而情節重大者，被害人雖非財產上之損害
    ，亦得請求賠償相當之金額」，此分別為民法第184條、第
    185條、第195條所明定。查被告等既共同向原告恐嚇取財，
    侵害原告之隱私，自應由被告甲○○等三人依法連帶負損害
    賠償責任。又原告因擔心自己之隱私被公開，且擔慮此事為
    家中兒子、前夫所得知而造成家庭之破碎，以致於精神崩潰
    ，造成「環境適應障礙併混合性情緒特徵」，自95年8月1日
    起，至96年4月19日止，需至衛生署草屯療養院看診，有診
    斷證明書乙紙可證，請鈞院考量原告精神受到重大之傷害，
    看診期間長達10個月始逐漸走出恐嚇之陰霾，而被告等犯罪
    後態度不佳，乙○○甚至將其名下汽車脫產，毫無誠意與原
    告和解等情，請求被告等連帶賠償原告之精神損失60萬元等
    詞。並求為判決：被告等應連帶給付原告新台幣60萬元及自
    本起訴狀繕本送達最後被告10日後之翌日起，均至清償日止
    ，按年利率百分之五計算之利息。
二、被告乙○○、丙○○則以：對造請求之慰撫金額過高等詞置
    辯。並求為駁回對造之訴。
三、被告甲○○經合法通知，既未於言詞辯論期日到場爭執，復
    不提出書狀答辯以供本院斟酌。
參、法官協議到場兩造爭點整理：（見本審卷第27頁反頁）
一、兩造不爭執事項：
  (一)甲○○、乙○○、丙○○共同涉犯恐嚇取財罪嫌，經台中地
    檢署偵查以96年偵字第1342、4502號起訴，經台中地院96年
    訴字第1068號、本院96年上訴字第2063、2064號判處共同恐
    嚇取財未遂有罪確定（被告甲○○判處有期徒刑壹年減為陸
    月、被告乙○○、丙○○各判處有期徒刑十月減為5月）。
  (二)到場兩造對上開恐嚇取財未遂罪之犯罪事實沒有意見。
二、兩造爭執事項：
  (一)原告丁○○請求被告等三人連帶給付之慰撫金是否過高？
肆、得心證之理由：
一、原告主張被告乙○○、丙○○、甲○○等三人，基於犯意聯
    絡，持原告丁○○與被告乙○○兩人性愛相片，以電話、傳
    簡訊及將性愛相片置於原告住處管理室，由管理員轉交原告
    等方式，恐嚇原告二十萬元至五十萬元不等未遂乙節，為被
    告乙○○、丙○○所不爭執，並經本院調閱上開刑案偵、審
    卷宗，核閱無誤。又按當事人對於他造主張之事實，已於相
    當時期受合法之通知，而於言詞辯論期日不到場，亦未提出
    準備書狀爭執者，視同自認，民事訴訟法第280條第1、3項
    定有明文。查被告甲○○經合法通知，既未於言詞辯論期日
    到場爭執，復不提出書狀答辯以供本院斟酌，有法院送達回
    證在卷可按（見本審卷第21、22、33、34頁），自應就原告
    上開主張之事實，視同自認無誤。
二、又按因故意或過失，不法侵害他人之權利者，負損害賠償責
    任。故意以背於善良風俗之方法，加損害於他人者亦同。又
    數人共同不法侵害他人之權利者，連帶負損害賠償責任。又
    不法侵害他人之名譽、隱私或不法侵害其他人格法益而情節
    重大者，被害人雖非財產上之損害，亦得請求賠償相當之金
    額，民法第184條第1項、第185條第1項、第195條第1項分別
    定有明文。查被告等人上開行為，共同侵害原告之名譽及隱
    私，原告雖非財產上之損害，仍得請求被告等連帶賠償相當
    精神慰撫金。查本院斟酌原告學歷為二專畢業，以前開設照
    相沖印店，現在無業，沒有收入，名下沒有財產；被告乙○
    ○學歷為高中畢業，現任職餐飲業，去年年收入約二十萬元
    ，今年月薪約一至二萬元，名下沒有任何財產；被告丙○○
    學歷為國小畢業，現任職紅茶店服務生、月薪一萬二千元，
    名下沒有任何財產；被告甲○○名下無財產（本審卷第13頁
    所附稅務電子閘門財產所得調件明細表參照）暨兩造身分、
    經濟能力及社會地位等情狀，及原告因被告等上開侵權行為
    造成「環境適應障礙併混合性情緒特徵」精神疾病，並至衛
    生署草屯療養院醫治，有該醫院診斷證明書乙紙在卷可證（
    見附民卷第5頁），認原告請求被告賠償六十萬元，尚嫌過
    高，應予核減為三十萬元，方屬公允，逾此數額之請求，為
    無理由。
三、從而，原告基於侵權行為之損害賠償請求權，請求被告連帶
    賠償原告三十萬元，及自本起訴狀繕本送達最後被告10日後
    之翌日起，即自96年9月15日起，均至清償日止，依法定利
    率計算之遲延利息部分，洵屬正當，應予准許。逾此部分所
    為之請求，為無理由，應予駁回。
伍、本件事證已臻明確，兩造其餘攻擊或防禦方法及所提證據，
    均與本院心證之形成，不生影響，爰不一一再加以論述，併
    此明。
陸、結論：本件原告之訴，為一部有理由，一部無理由，依民事
    訴訟法第四百六十三條、第三百八十五條第一項前段、第七
    十八條、第七十九條、第八十五條第二項，判決如主文。
中　　華　　民　　國　　96　　年　　12　　月　　5 　　日
          民事第一庭    審判長法　官　吳 火 川
                              法　官　簡 清 忠
                              法　官　陳 繼 先
以上正本係照原本作成。
不得上訴。
　　　　　　　　　　　　　　　書記官　陳 三 軫
中　　華　　民　　國　　96　　年　　12　　月　　5 　　日
                                                      Ｍ
